# 无偿划拨的国有资产又一次无偿划出的会计处理

提问人：jakki 时间：2012-04-08 00:12:27
A公司在 2010 年接受了市政府无偿划拨的一批B公司固定资产，约 1000 万元。A公司会计处理如下： 借：固定资产 1000 万 贷：
资本公积 1000 万 2010 年A公司对这批固定资产计提了 100 万折旧。 借：管理费用 100 万 贷：累计折旧 100 万2011 年，市政府又改主意了，要把这批固定资产无偿划拨给C公司，A公司会计处理如下： 借：固定资产清理 900 万 累计折旧 100 万 贷：固定资产 1000 万 借：资本公积 1000 万 贷：固定资产清理 900 万 营业外收入 100 万请问，A公司需要确认营业外收入 100 万吗？还是资本公积转出 900 万，留 100 万在余额呢？

回答人：chenyiwei
回复 jakki 的帖子
不建议差额做 100 万元营业外收入。因为对于该笔折旧费用，划入方C公司不会予以补偿，也就不会形成A公司的经济利益流入。可以理解为A公司按照划出日的帐面价值 900 万元无偿转出，冲减资本公积 900 万元即可。因为从主贴信息来看， 2010 年的划入和 2011 年的划出是两笔独立交易（“2011年，市政府又改主意了，要把这批固定资产无偿划拨给C公司”），这说明当初 2010 年划入时，并未明确A公司仅是作为过渡。

提问人：yemingzhu1980 时间：2012-04-08 11:28:28
回复 chenyiwei 的帖子
例】某企业于 2008 年 6 月 8 日对企业全部的固定资产进行盘查，盘盈一台机器设备，该设备同类产品市场价格为 10 万元，企业所得税率为25%。
该企业的有关会计处理为：
（ 1 ）做分录：
借：固定资产　　　　　　　　 10 万 　　　　贷：以前年度损益调整 　　　　10 万（ 2 ）调整所得税：
借：以前年度损益调整 2.5万 　　　　贷：应交税费——应交所得税 2.5万
注：“以前年度损益调整”是调整增加的“营业外收入”的金额，增加了企业的净利润，税法上也将资产盘盈作为应税收入，会计与税法规定一致，要交纳所得税。
（ 3 ）结转以前年度损益调整：
借：以前年度损益调整 7.5万 　　　　贷：利润分配——未分配利润 7.5万
陈老师，上面是我搜到的，麻烦您看下分录对吗？谢谢。

回答人：chenyiwei
该分录本身没有问题，关键是前期比较数据如何调整可能会有困难，因为可能难以核实该差错是在哪一年度发生的。但是，基础工作较为规范、定期对资产进行清查的企业，可以合理确定是在最近一期内发生的。

提问人：轩尘空 123 时间：2016-12-01 09:58:26
陈老师，如果不做营业外收入 100 万出来，那账上资本公积不是一直有 100 万留存嘛？资产都没了，因为这资产产生的资本公积反而一直在账上不是会很奇怪嘛？ 当初接受市政府无偿划拨的 1000 万固定资产计入资本公积这部分需要交税嘛？依据什么文件呢？如果要交，则A公司对这批固定资产提的折旧才能税前扣除吧。

回答人：chenyiwei
账面上对接受无偿划入形成的资本公积应一直保留在账面上，日后如有需要可用于转增资本。接受无偿划入一般不用交税。